台灣高等法院刑事裁定　　　　　　　 100 年度抗字第1352號
抗　告　人
即　受刑人　王彥智
上列抗告人因定其應執行刑案件，不服台灣板橋地方法院100 年
度聲字第5003號，中華民國100 年10月31日裁定（聲請案號：台
灣板橋地方法院檢察署100 年度執聲字第2867號），提起抗告，
本院裁定如下：
    主  文
原裁定撤銷。
王彥智犯如附表編號二、三罪所處之刑，應執行有期徒刑玖月，
如易科罰金，以新台幣壹仟元折算壹日。
檢察官其他之聲請駁回。
    理  由
一、原裁定意旨略以：本件抗告人即受刑人王彥智因犯如附表所
  示違反槍砲彈藥刀械管制條例等3 罪，檢察官聲請定其應執行
  之刑，經審核認聲請為正當，爰依刑事訴訟法第477 條第1項
  、刑法第53、第51條第5 款，裁定其應執行有期徒刑2 年4 月
  等語。
二、抗告意旨略以：原裁定就附表編號2 、3 原可易科罰金部分
  所處之刑，未為易科折算標準之諭知及記載，其中附表編號2
  部分並已執行完畢，法院於合併定執行刑時，應加以扣除，原
  裁定未予扣除，應有違誤云云。
三、刑法第50條規定：「裁判確定前犯數罪者，併合處罰之」，
  第53條規定：「數罪併罰，有二裁判以上者，依第51條規定，
  定其應執行之刑」，是需以裁定定其應執行之刑者，當以裁判
  確定前所犯者為前提。所謂裁判確定，乃指首先確定之科刑判
  決而言，亦即以該首先判刑確定之日作為基準，凡在該日期前
  所犯之各罪，應依刑法第51條各款規定，定其應執行之刑，在
  該日期之後所犯者，則無與之前所犯者合併定執行刑之餘地（
  最高法院96年度台非字第75號判決、99年度台非字第299 號判
  決意旨參看）。
四、經查：
  (一)抗告人前犯附表所示3 罪，其中附表編號1 之罪，經最高法
    院於民國98年12月10日以98年度台上字第7337號（下稱第一
    案）程序判決駁回其上訴而確定，該案裁判主文公告之具體
    時間，應不遲於同日下班時刻（17時30分）以前，此有最高
    法院刑事第十一庭100 年12月9 日刑十一98台上7337字第
    1000000001號函附於本院卷可稽。按此終局確定之判決，一
    經對外公示，即發生確定效力，則第一案之判決確定時間，
    為98年12月10日17時30分以前。
  (二)附表編號2 意圖營利聚眾賭博、編號3 持有第三級毒品罪，
    均為繼續犯，自行為之初至行為終了時，分別持續侵害同一
    法益，其行為之繼續，均論為一罪，不得割裂。依台灣板橋
    地方法院99年度簡字第1073號及100 年度簡字第6118號確定
    判決，附表編號2 、3 之犯罪終了時間均為98年12月10 日
    19時許，在第一案判決確定之後，依前揭說明，後二罪僅能
    與第一案併予執行，不能依刑法第51條定其應執行之刑。原
    裁定准如檢察官聲請定其應執行之刑，有適用法規不當之違
    法，抗告理由雖未指摘及此，惟原裁定既有不當，自應由本
    院將原裁定撤銷。
  (三)又數罪併罰定執行刑案件，法院不能因犯罪之一部分所科之
    刑業經執行完畢，而認檢察官之聲請為不合法予以駁回，至
    已執行部分自不能重複執行，應由檢察官於指揮執行時扣除
    之，此與定應執行之刑之裁定無涉（最高法院47年台抗字第
    2 號判例意旨參照）。是抗告意旨所述附表編號2 之罪已執
    行完畢應予扣除云云，非有理由。
  (四)據上，抗告人所犯附表編號2 、3 之罪，經台灣板橋地方法
    院先後判處如附表所示之刑，並均經分別確定在案，此部分
    本院審核檢察官之聲請為適當，爰定其應執行有期徒刑9 月
    ，並諭知易科罰金之折算標準；檢察官其他之聲請，為無理
    由，應予駁回。
五、綜上所述，應依刑事訴訟法第413 條、第477 條第1 項、刑
  法第53條、第51條第5 款、刑法第41條第1 項前段、第8 項，
  裁定如主文。
中    華    民    國  100     年    12    月    15    日
                  刑事第十九庭審判長法  官  鄧振球
                                    法  官  彭幸鳴
                                    法  官  曾德水
以上正本證明與原本無異。
如不服本裁定，應於收受送達後五日內向本院提出抗告狀。
                                    書記官  吳玉華
中    華    民    國   100    年    12    月    15    日
┌──────────────────────────────────────┐
│附表                                                                        │
├─┬───┬─────┬────┬──────────┬──────────┤
│編│罪名  │宣告刑    │犯罪日期│最後事實審          │確定判決            │
│號│      │          │        ├─────┬────┼─────┬────┤
│  │      │          │        │法院、案號│判決日期│法院、案號│確定日期│
├─┼───┼─────┼────┼─────┼────┼─────┼────┤
│1 │未經許│有期徒刑1 │97年11月│板橋地方法│98年7 月│最高法院98│98年12月│
│  │可寄藏│年8 月    │11日    │院98年度訴│10日    │年度台上字│10日17時│
│  │改造手│          │        │字第552 號│        │第7337號  │30分以前│
│  │槍    │          │        │（本院為程│        │          │        │
│  │      │          │        │序判決）  │        │          │        │
├─┼───┼─────┼────┼─────┼────┼─────┼────┤
│2 │意圖營│有期徒刑5 │98年10月│板橋地方法│99年2 月│板橋地方法│99年3 月│
│  │利聚眾│月，如易科│間起至同│院99年度簡│24日    │院99年度簡│18日    │
│  │賭博  │罰金，以新│年12月10│字第1073號│        │字第1073號│        │
│  │      │台幣1 千元│日19時許│          │        │          │        │
│  │      │折算1 日。│        │          │        │          │        │
├─┼───┼─────┼────┼─────┼────┼─────┼────┤
│3 │持有第│有期徒刑5 │98年12月│板橋地方法│100 年8 │板橋地方法│100 年9 │
│  │三級毒│月，如易科│初某日起│院100 年度│月31日  │院100 年度│月24日  │
│  │品純質│罰金，以新│至同年月│簡字第6118│        │簡字第6118│        │
│  │淨重20│台幣1 千元│10日19時│號        │        │號        │        │
│  │公克以│折算1 日。│許      │          │        │          │        │
│  │上    │          │        │          │        │          │        │
└─┴───┴─────┴────┴─────┴────┴─────┴────┘